# 递延所得税资产和递延所得税负债什么情况下可以抵销？

提问人：jenson86 时间：2010-02-02 16:49:52
递延所得税资产和递延所得税负债什么情况下可以抵销？
比如：同一项目引起的？固定资产A折旧会计比税法多计，产生的递延所得税资产；固定资产B折旧会计比税法少计，产生的递延所得税负债？
希望能得到原则性的回答，谢谢！！！

回答人：chenyiwei
回复 楼主 jenson86 的帖子这个问题在《讲解 2008 》已有说明。基本原则是：同一纳税人针对同一税务机关的递延所得税资产和递延所得税负债可以抵销后以净额在资产负债表上列报。

回答人：chenyiwei
回复 地板 jenson86 的帖子在报表列报时，同一纳税人针对同一税务机关的递延税项，即使产生于不同的项目，也可以抵销后以净额列示。

回答人：chenyiwei
回复 8 楼 jenson86 的帖子参考上面所列的上海电气 2008 年年报披露样式。先分别按每个明细项目列出对应的递延所得税资产和负债，加计出总数，再单列“抵销”项目，“抵销”项目不再区分项目明细。因为如前所述，只要同一纳税人针对同一税务机关、同一税种的递延所得税资产和递延所得税负债就可以抵销，并不考虑是否属于同一项目的。所以抵销金额不可能落实到具体的明细项目中。

提问人：guizilaile00 时间：2016-09-13 02:02:26
陈老师请问一下， 报表附注中披露的，未抵消的递延所得税资产指报表中的递延所得税资产，未抵消的递延所得税负债指报表中的递延所得税负债对的吗？

回答人：chenyiwei
不是。是指抵销前的。报表上列报的金额已经是抵销后的了。

提问人：ziye19900726 时间：2018-04-05 15:45:21
陈老师，那单体由于折旧的税款差异产生的DTA与合并层面计提的股息产生的DTL能否抵消呢？

回答人：chenyiwei
不可以。针对的纳税主体和纳税管辖区等都不同。